【裁判字號】    92,婚,723
【裁判日期】    920718
【裁判案由】    履行同居
【裁判全文】
臺灣板橋地方法院民事判決  九十二年度婚字第七二三號
    原    告    甲  ○
    被    告    乙○○       現居台北縣三重市○○○路一一三號四樓
右當事人請求履行同居事件，本院判決如左：
    主  文
被告應與原告同居。
訴訟費用由被告負擔。
    事  實
甲、原告方面：
一、聲明：如主文所示。
二、陳述：緣原告於民國五十二年十二月二日與被告結婚，夫妻感情原本融洽，然自
    八十三年以後，兩造並即未同床，被告即與女兒同睡，嗣後並因雙方個性不合，
    被告就搬去女兒位於台北縣三重市○○○路的家居住，原告訴請離婚未能獲准，
    被告理應履行與原告同居之義務，原告為此依民法第一○○一條之規定提起本訴
    。
三、證據：提出戶籍謄本為證。
乙、被告方面：
一、聲明：同意原告之請求。
二、陳述：被告不可能與原告離婚，被告現住小女兒三重市○○○路之住處已二年多
          ，是原告不讓伊回家，伊想回家，並同意原告之請求。
丙、本院依職權調閱本院九十一年度婚字第九三四號第一審卷宗。
    理  由
一、按關於認諾效力之規定，於婚姻事件不適用之，民事訴訟法第五百七十四條第一
    項定有明文。本件被告雖於言詞辯論期日同意原告之請求，然揆諸首揭法條之說
    明，自不發生被告認諾之效力，合先敘明。
二、次按關於訴訟上自認及不爭執事實之效力之規定，在夫妻同居之訴，於拒絕同居
    之原因、事實，不適用之，此為民事訴訟法第五百七十四條第二項所明定。是依
    上開法條之規定，就該「拒絕同居之原因事實」雖依法不得自認或不爭執，而免
    除他造之舉證責任。然關於該「履行同居」之原因事實，依法仍得生有訴訟法上
    自認或不爭執之效力至明，核先敘明。
三、經查原告主張兩造為夫妻，現婚姻關係仍存中，雙方原並同住設籍於該台北縣三
    重市○○路○段一六三號之一處，此有原告所提之戶籍謄本可稽。而原告主張該
    兩造因個性不合，被告即搬離上址去該兩造女兒位於三重市○○○路的家居住，
    未能與原告盡夫妻間同居之義務等情，此有本院依法送達該被告於該台北縣三重
    市○○○路一一三號四樓住處為合法收受庭期通知為證，參以被告於言詞辯論期
    日亦不爭該原告所主張其搬離住處，現並住於小女兒上開三重市○○○路之事，
    並表明伊想回家，同意原告之請求，此有上開本院九十二年七月十日言詞辯論筆
    錄為憑，從而原告主張該被告現未與其履行同居之事實，自堪信為真實。
四、從而依該夫妻互負同居之義務，民法第一千零一條前段本有明文規定。本件被告
    現既未與原告履行夫妻同居之義務，而兩造婚姻關係既未解消，姑不論該被告之
    前是否有不能同居之正當理由，然其既為表明同意該原告之請求及返家之意願，
    復未能證明其現有不能履行同居義務之正當理由，是原告本於現存之夫妻關係，
    訴請被告履行同居，依法應予准許。
五、據上論結：本件原告之訴有理由，並依民事訴訟法第七十八條，判決如主文。
中      華      民      國   九 十 二   年      七      月     十 八    日
                                        臺灣板橋地方法院家事法庭
~B法      官  楊志勇
右正本證明與原本無異
如對本判決不服，於判決送達二十日內向本院提出上訴狀（按對造人數提出繕本）
中      華      民      國   九 十 二   年      七      月     十 八    日
~B書  記  官  王超弘


司法院資訊處製作；財團法人民間司法改革基金會備份。
